【裁判字號】    91,易,2925
【裁判日期】    920305
【裁判案由】    竊盜等
【裁判全文】
臺灣臺中地方法院刑事判決                        九十一年度易字第二九二五號
    公  訴  人  臺灣臺中地方法院檢察署檢察官
    被      告  乙○○
右列被告因竊盜等案件，經檢察官提起公訴（九十一年度偵字第一八三三九號），本
院判決如左：
    主      文
乙○○竊盜，處拘役伍拾日，如易科罰金，以佰元折算壹日。緩刑貳年。
    事      實
一、乙○○與甲○○原為男女朋友關係，乙○○因經商需款週轉，竟意圖為自己不法
    之所有，先於民國九十一年七月一日零時許，在台中市○○○街一五Ｏ號內竊取
    甲○○置放於皮包內之萬泰銀行救急卡一張，並基於為自己不法所有之概括犯意
    ，先於九十一年七月十九日至台中市○○路○段一六Ｏ號萬泰銀行台中分行，利
    用自動提款機分別提領新台幣（下同）三萬元、三萬元，復於九十一年七月二十
    二日，再至萬泰銀行台中分行，利用自動提款機提領二萬元，連續以不正方法由
    自動付款設備取得他人之八萬元。嗣因甲○○發覺救急卡失竊，經向萬泰銀行台
    中分行調閱提款機之監視錄影帶後，發現係乙○○竊取其救急卡並盜領現金後而
    報警查獲。
二、案經甲○○訴由台中市警察局第三分局報請臺灣臺中地方法院檢察署檢察官偵查
    起訴。
    理      由
一、訊據被告乙○○固坦承有拿取被害人甲○○之救急卡，及以之提領現金八萬元之
    事實，惟辯稱：其與甲○○合夥開店，互有資金往來，所以其才逕自拿取甲○○
    之救急卡去提領現金云云。然查：右揭事實，業據被害人甲○○於警訊及偵查中
    指訴綦詳，並有提款照片三張、萬泰商業銀行鳳山分行九十二年一月二十八日鳳
    山字第Ｚ○○○○○○○○○六號函一份附卷可稽。而被害人係於九十一年八月
    五日始發現救急卡不見，經向萬泰銀行台中分行調閱提款機之監視錄影帶後，才
    發現係被告前往提領現金，且被告於本院審理時亦供稱：「（你拿該張救急卡有
    無經過他同意？）事先沒有經過他同意，事後我也沒有跟他講」等語，足見被告
    確係未經被害人之同意即取走被害人之救急卡並以之提領現金八萬元，其所為係
    屬竊盜行為，允無疑義。查被告竊取被害人之救急卡並以之提領現金八萬元，其
    有為自己不法所有之意圖。被告之所辯無非卸飾之詞，不足採信，事證明確，其
    犯行洵堪認定。
二、核被告所為，係犯刑法第三百二十條第一項之竊盜罪、第三百三十九條之二第一
    項之利用自動付款設備詐欺罪。被告先後多次利用自動付款設備詐欺犯行，時間
    緊接，犯罪構成要件相同，顯係基於概括之犯意反覆為之，為連續犯，應依刑法
    第五十六條之規定論以一罪，並加重其刑。所犯上開二罪間，有方法、結果之牽
    連關係，為牽連犯，應依刑法第五十五條之規定從一重之竊盜罪處斷。爰審酌被
    告犯罪之動機、目的、手段、其品性及智識程度、其與被害人間原為男女朋友關
    係、犯罪所生之損害尚非重大及被告犯罪後之態度等一切情狀，量處如主文所示
    之刑，並諭知易科罰金之折算標準。查被告前未曾受有期徒刑以上刑之宣告，有
    臺灣高等法院被告全國前案紀錄表及臺灣臺中地方法院檢察署刑案資料查註紀錄
    表各一份附卷可稽，其因一時失慮，偶罹刑典，經此刑之宣告，應知警惕而無再
    犯之虞，本院認以暫不執行其刑為適當，併予宣告緩刑二年，用勵自新。
據上論斷，應依刑事訴訟法第二百九十九條第一項前段，刑法第三百二十條第一項、
第三百三十九條之二第一項、第五十五條、第四十一條第一項前段、第七十四條第一
款，罰金罰鍰提高標準條例第一條前段、第二條，判決如主文。
中      華      民      國      九十二      年      三    月      五    日
                                    臺灣臺中地方法院刑事第七庭
                                        法  官  簡  源  希
右正本證明與原本無異。
如不服本判決，應於判決送達後十日內向本院提出上訴狀，上訴於臺灣高等法院臺中
分院( 須附繕本 )。
                                        書記官
中      華      民      國      九十二      年      三    月      六    日
附錄論罪科刑法條：
刑法第三百二十條第一項：意圖為自己或第三人不法之所有，而竊取他人之動產者，
                        為竊盜罪，處五年以下有期徒刑、拘役或五百元以下罰金
                        。
刑法第三百三十九條之二第一項：意圖為自己或第三人不法之所有，以不正方法由自
                              動付款設備取得他人之物者，處三年以下有期徒刑
                              、拘役或一萬元以下罰金。


司法院資訊處製作；財團法人民間司法改革基金會備份。
